【裁判字號】    90,交聲,474
【裁判日期】    901225
【裁判案由】    聲明異議
【裁判全文】
臺灣臺中地方法院交通事件裁定                      九十年度交聲字第四七四號
    原處分機關  交通部公路局台中區監理所
    異 議人 即
    受 處分 人  甲○○
右列受處分人因違反道路交通管理處罰條例案件，對於交通部公路局台中區監理所中
華民國九十年十月二十二日所為之處分（中監違字第裁六０─ＧＢ0000000號
裁決書），聲明異議，本院裁定如左：
        主  文
異議駁回。
        理  由
一、按汽車駕駛人駕駛汽車拒絕接受酒精濃度測試檢定者，處新台幣 (下同)六萬元
    罰鍰，並吊銷其駕駛執照，且三年內不得考領駕駛執照，道路交通管理處罰條例
    第三十五條第三項前段、第六十七條第二項分別定有明文。
二、本件異議人即受處分人甲○○聲明異議意旨略以：當時僅係坐於車內等候友人，
    並未駕車，始拒絕酒精測試，因認裁決事實顯有錯誤云云。
三、本院查：受處分人對於曾於民國九十年七月七日凌晨三時三十五分許，在台中市
    ○○街、中山路口，於其所有之六Ｌ─六一一九號自小客車內，為警盤查時，拒
    絕接受酒精濃度測試檢定，且盤查前曾飲用酒類之事實不爭執，並經證人即舉發
    警員蔡錫仁於本院九十年十二月十七日訊問時結證屬實，復有台中市警察局九十
    年七月七日中市警交字第ＧＢ0000000號舉發違反道路交通管理事件通知
    單影本一份附卷為證。其次，證人蔡錫仁於本院同日訊問時證稱：「 (問：違規
    情形如何？)本來我是開巡邏車在五權路和民族路口看到異議人的車，他是跟我
    反方向，異議人左轉中山路，我馬上右轉民族路再轉均安街，我看到異議人一停
    車下車，馬上往巷子裡面進去，我叫他他也不理我，他說他要上廁所，我向他要
    證件他不給我，我就和他進入廁所，從我看到異議人到他下車停車不用廿秒鐘，
    異議人有拒絕酒測，當時我們要酒測，但是異議人不願意」等語，而舉發警員與
    受處分人素不相識，亦無宿怨，其立場客觀中立，自無設詞攀誣之理，是受處分
    人有酒後駕車且拒絕接受酒精濃度測試檢定之事實，可堪認定。再者，受處分人
    於本院同日訊問時亦陳稱：「我是有開到那邊沒有錯，我是從五權路和民族路開
    到均安街那邊，只有不到一分鐘，因為我朋友就住在均安街那邊，因為我車子沒
有在開，所以我拒絕酒測」等語，則依受處分人之上開供述，其既有在前開時間
    ，駕駛自小客車自台中市○○路經由民族路轉均安街停放，縱使駕車時間非長，
    距離不遠，仍不能解免其有酒後駕車之行為，則受處分人拒絕接受酒精濃度測試
    檢定，自為法所不許，受處分人所辯，殊難憑採。從而，受處分人既有前揭違規
    行為，原處分機關據以援引上開規定，裁處受處分人罰鍰六萬元，並吊銷其駕駛
    執照，且三年內不得考領駕駛執照，並無不當，本件異議為無理由，應予駁回。
據上論斷，應依道路交通管理處罰條例第八十七條第二項、道路交通案件處理辦法第
十九條，裁定如主文。
中      華      民      國      九十      年      十二      月  二十五  日
                                        臺灣臺中地方法院交通法庭
                                            法  官  劉長宜
右正本證明與原本無異。
如不服本裁定應於送達後五日內向本院提出抗告狀。
                                            書記官
中      華       民      國     九十      年      十二      月  二十七  日


司法院資訊處製作；財團法人民間司法改革基金會備份。
